# 请教陈版：关于收取服务费免费赠送配套设备的收入确认问题

提问人：xiaomamei1210 时间：2019-09-26 19:54:54
请教陈版，公司为了推广新产品，跟客户签订合同，配套设备（成本 20 万左右，设备市场价在 300 万左右）免费赠送，第一年收取服务费 20 万，第二年及之后客户有权决定是否续交服务费，如果客户不用了，设备公司也不会收回了,当然不交服务费这台设备对客户也没有使用价值可言了，那么请教陈版，这个会计上应该如何确认收入、结转成本呢？税务上又该如何处理呢？有什么依据吗？
另外设备是公司自行研发的，有几台放在展厅展示，是否可以先按类似无形资产研发的方式计入固定资产，之后按年限摊销计入销售费用呢？谢谢陈版

回答人：chenyiwei
从你所说的情况看，该设备只是接受本企业所提供服务的载体，其自身对客户而言无独立商业价值。
此问题的关键还是判断以下问题：
1 、新准则下设备销售是否构成一项单独的履约义务，能否单独考虑设备控制权的转移问题；
2 、原准则下设备所有权上主要风险和报酬的转移情况，当连续收取多少年的服务费后，设备和服务作为一个整体才能盈利。
在原准则下，由于设备只是服务的载体，而一年服务费不足以收回设备和 1年服务作为一个整体的成本，所以在设备发出时不能确认设备的销售收入，应将设备转入固定资产，按预计服务年限计提折旧计入销售成本，与按年确认的服务费收入配比。在该项业务开展的早期，如果无法合理预计服务年限，则基于谨慎考虑，在设备发出时直接将其成本予以费用化。
在新准则下，由于设备和服务不能单独区分，存在高度关联性，故应整体作为一个履约义务，同样不单独确认设备的销售收入。发出设备的成本构成了合同履约成本，其能否资本化则取决于是否满足资产定义，能否增加用于后续履约的资源等。总体看和原准则下的处理结果很可能差异不大。
放在展厅展示的设备，如果其较早时已将制造成本转入了研发支出，则：（ 1 ）
对前期已费用化的研发支出不再转回确认资产；（ 2 ）如果研发支出在前期资本化的，则从资本化的研发支出中转出其实际成本到固定资产。该项固定资产的折旧计入销售费用。

提问人：xiaomamei1210 时间：2019-09-27 11:54:21
谢谢陈版的回答。不知道我理解的对不对，按照您的理解，在新的准则下，因为产品目前处于前期推广阶段，目前无法确定客户后续使用的年限，所以我的单独设备成本（比如说 19 万）直接借记销售费用，贷记库存商品，而我收取的服务费按月分摊计入每月收入，结转对应的服务费成本（主要是售后人员薪酬）。因为设备是服务的载体，设备是附带赠送的，所以不能按照通常“买一送一捆绑销售”的处理方式来按将服务费金额按设备和服务费的公允价值的比例来分摊确认各项的销售收入。不知道理解的对不对，还请陈版主帮忙解答下。
另外对于开发票的问题，因为我设备是随同服务费附带赠送的，那么这部分是否要视同销售缴纳增值税（这样公司税负可能比较重，因为设备市场售价还是比较高的）还是说我开票时把设备折扣额和销售额开在一张发票上，那么设备部分就不用交税了呢；还是说我发票上就开一项服务费，设备部分也不用交增值税呢？这三种哪个节税又合理呢？再次谢谢陈版主

回答人：chenyiwei
基本可以，但设备提供是业务模式的一部分，所以设备成本应转入营业成本而不是销售费用。税务问题建议咨询税务专业人士。